臺灣臺北地方法院刑事判決　　　　　　 99年度簡上字第476號
上　訴　人　翁永發
即　被　告
上列上訴人即被告因傷害案件，不服本院中華民國99年11月30日
99年度簡字第4258號所為第一審判決（99年度偵字第23134 號）
，提起上訴，本院管轄之第二審合議庭判決如下：
    主  文
上訴駁回。
翁永發緩刑貳年，並應以附件調解筆錄所載之給付方式向謝節明
給付如附件所示之金額。
    事  實
一、翁永發於民國99年2 月3 日8 時許，在臺北市○○區○○路
    111 巷3 號2 樓施作室內裝修工程時，聽到樓下住戶謝節明
    與業主友人許弘宜在1 樓溝通漏水事宜，翁永發即下樓與謝
    節明理論並發生衝突，遂基於傷害人身體之故意，徒手毆打
    謝節明致其受有右頰挫傷3X3 公分、鼻上端瘀擦傷1X1 公分
    、右胸挫傷、右側膝脛骨上端骨折之傷害。
二、案經謝節明訴由臺灣臺北地方法院檢察署檢察官偵查起訴。
    理  由
壹、程序方面
    按被告以外之人於審判外之言詞或書面陳述，除法律有規定
    者外，不得作為證據，刑事訴訟法第159 條第1 項定有明文
    ，此即學理上所稱之「傳聞證據排除法則」，而依上開法律
    規定，傳聞證據原則上固無證據能力，但如法律別有規定者
    ，即例外認有證據能力。又按被告以外之人於審判外之陳述
    ，雖不符同法第159 條之1 至之4 之規定，而經當事人同意
    作為證據，法院審酌該言詞陳述或書面陳述作成時之情況，
    認為適當者，亦得為證據。同法第159 條之5 第1項 定有明
    文。查本判決下列所引用之證據，其中傳聞證據部分，均經
    被告及檢察官於本院準備程序及審理時同意作為證據使用（
    見本院卷第20頁、第30頁反面、第31頁），本院審酌該等傳
    聞證據作成時之狀況，並無違法或不當等不宜作為證據之情
    形，依前開說明，均得作為證據。
貳、實體方面
一、訊據被告翁永發對於上開犯罪事實坦承不諱，且經證人許弘
    宜於警詢及偵查中證述明確，核與證人即告訴人謝節明於警
    詢及偵查中證述相符，復有臺北市立聯合醫院仁愛院區99年
    2 月3 日驗傷證明書、同院99年2 月10日診斷證明書、手術
    同意書附卷可稽（99年度他字第2995號卷第6 頁至第8 頁、
    第10頁、第11頁、第43頁、第44頁、第69頁至第71頁），足
    認被告之自白與事實相符，應堪採為認定事實之證據。
二、核被告所為，係犯刑法第271 條第1 項傷害罪。被告上訴意
    旨以原審量刑過重，且已與告訴人達成和解，請求諭知緩刑
    ，而指摘原判決不當。按量刑輕重，係屬事實審法院得依職
    權自由裁量之事項，苟已斟酌刑法第57條各款所列情狀而未
    逾越法定刑度，不得遽指為違法，最高法院72年臺上字第66
    96號、75年臺上字第7033號著有判例。又在同一犯罪事實與
    情節，如別無其他加重或減輕之原因，下級審量定之刑，亦
    無過重或失輕之不當情形，則上級審法院對下級審法院之職
    權行使，原則上應予尊重（最高法院85年度臺上字第2446號
    裁判意旨參照）。本件原審審酌被告並無前科，有臺灣高等
    法院被告前案紀錄表1 份在卷可考，被告與告訴人因漏水事
    宜發生口角，竟不思和平理性解決，竟出手互毆，造成告訴
    人受有右頰挫傷、鼻上端瘀擦傷、右胸挫傷及右側膝脛骨上
    端骨折等傷害，惟犯後坦白承認，惟迄未和解或賠償告訴人
    損失等犯罪之動機、目的及手段等一切情狀，依刑事訴訟法
    第449 條第1 項、第3 項、第454 條第2 項，刑法第277 條
    第1 項、第41條第1 項前段，刑法施行法第1 條之1 ，逕以
    簡易判決量處被告有期徒刑3 月，並諭知易科罰金之折算標
    準，本院合議庭認其認事用法均無違誤，量刑亦稱妥適，且
    被告於原審判決前，尚未與告訴人達成和解，是被告之上訴
    為無理由，應予駁回。
四、另查，被告前未曾受有期徒刑以上刑之宣告，有臺灣高等法
    院被告全國前案紀錄表在卷為憑。被告於原審判決後已與告
    訴人達成和解，和解內容為「相對人（即被告）願給付聲請
    人（即告訴人）新臺幣（下同）貳拾萬元，給付方式：自民
    國100 年2 月10日起至全部清償止，於每月10日給付參萬元
    ，如有一期未履行視為全部到期。」，有調解筆錄1 紙在卷
    可稽（本院卷第22頁），並經告訴人於本院準備程序時表示
    給予被告緩刑之機會等語在卷（本院卷第19頁背面）。茲念
    被告僅因一時失慮，致罹刑典，其經此偵審程序及罪刑之宣
    告，當已知所警惕，信無再犯之虞，本院認所宣告之刑以暫
    不執行為適當，併予緩刑2 年之宣告，以啟自新。又本案被
    告既與告訴人達成和解，被告須以上開調解筆錄所載之方式
    ，共支付告訴人20萬元，為使被告能知所警惕，並兼顧告訴
    人權益，本院考量上開情形後，認依刑法第74條第2 項第3
    款規定，於緩刑期間課予被告履行上開調解筆錄之負擔，乃
    為適當，爰併予宣告之。倘被告未遵循本院所諭知緩刑期間
    之負擔，情節重大者，檢察官得依刑事訴訟法第476 條、刑
    法第75條之1 第1 項第4 款之規定，聲請撤銷本件緩刑之宣
    告，併予敘明。
據上論斷，應依刑事訴訟法第455 條之1 第1 項、第3 項、第36
8 條、第364 條，刑法第74條第1 項第1 款、第2 項第3 款，判
決如主文。
本案經檢察官柯木聯到庭執行職務。
中    華    民    國   100    年    3     月    7     日
                  刑事第十八庭審判長法  官  彭慶文
                                    法  官  陳思帆
                                    法  官  林芳華
以上正本證明與原本無異。
不得上訴。
                                    書記官  林鈴芬
中    華    民    國   100    年    3     月    7     日
附件：調解筆錄